【裁判字號】    90,交易,54
【裁判日期】    900430
【裁判案由】    過失傷害
【裁判全文】
臺灣高雄地方法院刑事判決                            九十年度交易字第五四號
    公  訴  人  臺灣高雄地方法院檢察署檢察官
    被      告  乙○○
右列被告因過失傷害案件，經檢察官提起公訴（八十九年度偵字第二七二三九號），
本院判決如左：
    主  文
乙○○因過失傷害人，處有期徒刑參月，如易科罰金，以參百元折算壹日。
    事  實
一、乙○○於民國八十九年七月二十五日十八時三十五分許，在高雄縣橋頭鄉里○○
    路四十九之一號前（里林西路東往西方向），駕駛車號ＸＶ—三八五號自小客車
    ，自路邊起步向左迴轉之際，本應注意迴車前，應顯示左轉燈光，看清無往來車
    輛，始得迴轉，且應讓行進中之車輛先行，而依當時之天候晴朗、有日間自然光
    線、路面乾燥、無缺陷、亦無障礙物，且視距良好，依其智識能力並無不能注意
    之情事，竟疏未顯示左轉燈光，且未看清無往來車輛及讓行進中之車輛優先通行
    ，適甲○○騎乘車號ＯＫＳ—八三二號重型機車亦沿里林西路東往西方向自乙○
○駕駛之前揭車輛後方直行而來，因乙○○突然迴車致甲○○閃避煞車不及，致
    乙○○駕駛之汽車左前翼子板撞擊甲○○所騎乘機車之右後照鏡、右把手，甲○
    ○因此人車倒地，並受有骨盆骨折之傷害。乙○○於肇事後，即報警處理，且於
    員警至事故現場時自承為肇事者，並接受裁判。
二、案經甲○○訴由高雄縣警察局岡山分局移送台灣高雄地方法院檢察署檢察官偵查
    起訴。
    理  由
一、訊據被告乙○○固不諱言於前揭時地向左迴車時，撞擊告訴人甲○○騎乘之機車
    ，至告訴人人車倒地，受有骨盆骨折之傷害之事實，惟辯稱：當時行駛至路中央
    ，迴轉時才發現告訴人之機車，其並無過失云云。經查：右揭事實，業據告訴人
    於警訊、偵查及本院審理中指訴綦詳，被告於警訊中亦供稱當時係將車子停在里
    林西路四十九號之一前欲左轉在卷，而觀之道路交通事故調查報告表所繪之現場
    圖及記載，事故發生後，上開自小客車之左後方車輪距離道路中心線有二點三公
    尺，右後方車輪距離道路邊線有三點六公尺，車頭朝西偏南、車尾朝東偏北，則
    事故發生前，上開自小客車當係位在里林西路東向西方向道路之中心點右側靠路
    邊之位置，是被告辯稱其行駛在路中央云云，不可採信。此外，並有道路交通事
    故調查報告表一份附卷可稽。
二、按汽車迴車前，應暫停並顯示左側燈光，看清無往來車輛，始得迴車，且起步前
    應注意前後左右有無車輛行人，並應讓行進中之車輛行人優先通行，道路交通安
    全規則第一百零六條第五款、第八十九條第六款分別定有明文。被告於自路邊起
    步迴轉時，竟未顯示方向燈，確認有無往來車輛，並禮讓行進中之車輛優先通行
    ，而依當時天候晴朗、有日間自然光線、路面乾燥、無缺陷、亦無障礙物，且視
    距良好，依其智識能力並無不能注意之情形，而與告訴人騎乘之機車發生擦撞，
    其有過失甚明，另經將本件事故發生原因送請臺灣省高屏澎區車輛行車事故鑑定
    委員會、臺灣省車輛行車事故覆議鑑定委員會鑑定結果，亦認被告就本件事故之
    發生確有前開所述之過失，有臺灣省高屏澎區車輛行車事故鑑定委員會高屏澎鑑
    字第八九一七０七號鑑定意見書、臺灣省車輛行車事故覆議鑑定委員會九十年四
    月二日府覆議字第九００三五七號函附卷可參，而告訴人因本件事故受有骨盆骨
    折之傷害，有健仁醫院診斷證明書一紙附卷可稽，是告訴人所受傷害與被告上開
    過失行為間顯有因果關係，本件事證明確，被告犯行已足認定。
三、核被告乙○○所為係犯刑法第二百八十四條第一項前段之罪。被告於肇事後，仍
    留於事故現場，待處理員警抵達現場尚不知何人為肇事者時，即自承為肇事者，
    並接受裁判，核與刑法第六十二條前段所規定之自首相符，依法應減輕其刑。爰
    審酌被告犯罪動機、目的、犯後猶否認犯行態度不佳，且迄今未能對告訴人提出
    合理補償，顯見其對他人法益漠不關心等一切情狀，酌情量處如主文所示之刑。
    又被告於犯罪後，刑法第四十一條於九十年一月四日修正，並於同月十日公布、
    十二日施行，有關易科罰金部分，範圍擴大為最重本刑五年以下有期徒刑之罪，
    惟與被告所犯之罪比較後並不影響，依刑法第二條第一項前段之規定，應適用裁
    判時之刑法第四十一條第一項規定，並諭知易科罰金之折算標準。
據上論斷，應依刑事訴訟法第二百九十九條第一項前段，刑法第二條第一項前段、第
二百八十四條第一項前段、第六十二條前段、第四十一條第一項，罰金罰鍰提高標準
條例第一條前段、第二條，判決如主文。
中      華      民      國      九十      年      四      月    三十    日
                                  臺灣高雄地方法院刑事第一庭
                                法  官  黃  悅  璇
右正本證明與原本無異。
如不服本判決，應於判決送達後十日內，向本院提出上訴狀。
                                          書記官  沈      蘊
中    華    民    國      九十      年      四      月      卅      日
附錄法條：
因過失傷害人者，處六月以下有期徒刑，拘役或五百元以下罰金。致重傷者，處一年
以下有期徒刑，拘役或五百元以下罰金。


司法院資訊處製作；財團法人民間司法改革基金會備份。
